最高法院刑事判決　　　　　　　　　　　　　　　　九十一年度台上字第一八七號
　　上　訴　人　甲○○
右上訴人因違反貪污治罪條例案件，不服台灣高等法院高雄分院中華民國九十年十月
十二日第二審更審判決（九十年度上更(一)字第三二二號，起訴案號：台灣屏東地方法
院檢察署八十九年度偵字第二九五五號），提起上訴，本院判決如左：
    主  文
上訴駁回。
    理  由
按刑事訴訟法第三百七十七條規定，上訴於第三審法院，非以判決違背法令為理由，
不得為之。是提起第三審上訴，應以原判決違背法令為理由，係屬法定要件。如果上
訴理由狀並未依據卷內訴訟資料，具體指摘原判決不適用何種法則或如何適用不當，
即應認其上訴為違背法律上之程式，予以駁回。本件上訴人甲○○上訴意旨略稱：原
判決並未採信上訴人係遭恐嚇而為之辯解，且上訴人並非當場收受賄款，又上訴人辯
稱於案發前，即前往哨長莊慶德之住所提出辭呈，並經莊慶德允許，且於原審更審時
，請求傳喚莊慶德到庭調查，原審未加傳訊，影響上訴人之權益云云。惟查證人在偵
查中或審判中，已經合法訊問，其陳述明確別無訊問之必要者，不得再行傳喚，刑事
訴訟法第一百九十六條定有明文。本件原判決將第一審判決撤銷，改判仍論處上訴人
受公務機關委託承辦公務之人，對於違背職務之行為，收受賄賂罪刑（處有期徒刑六
年，褫奪公權三年），已依上訴人之自白，及調查所得之補強證據，查明其自白與事
實相符，詳述其所憑之證據及認定之理由。對於上訴人所為伊係經賓志保全股份有限
公司（下稱賓志公司）哨長莊慶德介紹認識綽號「宗哥」者，伊係遭「宗哥」恐嚇，
表示如不照其意思為之，將對伊不利，始依「宗哥」意思而為，不知宗哥為何要給伊
現款新台幣（下同）三十萬元，在案發前，曾找莊慶德表示辭職不幹等語之辯解，以
證人即賓志公司哨長莊慶德於檢察官偵查中及第一審審理時，供證：「不認識宗哥之
人，該人與我沒有任何關係」，「被告（即上訴人）有去山上找我，說他在上班有困
擾，我說有困擾就打電話到九如分駐所報案，並請公司機動組人員過來」，「案發後
我才知道發生事情」，證述上訴人當時並未言及遭人強迫調換挖土機情事，亦無所謂
向莊慶德提出辭呈並經准許之事；且上訴人縱令欲於案發前辭職，應向賓志公司為之
，並辦理交接手續，殊無向莊慶德辭職，又再返回該保管場之必要，上訴人復設法支
開值勤人員王寶林，解除保全警戒裝置，任令「宗哥」等人入內，事後又收受三十萬
元賄款，以遂行其犯行，足見上訴人所辯係卸責之詞，無足採信，已於理由欄三內，
詳加指駁及說明。上訴人於原審更審時，固曾請求再傳喚莊慶德到庭為證，然莊慶德
在檢察官偵查中及第一審審理時，就上訴人爭辯之事實，既已供證明確，顯無再加傳
訊之必要，原審更審時，未為此部分無益之調查，自無違法之可言。是上訴意旨，僅
執其在原審所辯陳詞，且經原判決詳加指駁之事項，再為事實上之爭執，並未依據卷
證資料，具體表明原判決是否違背法令，殊難認已具備首揭法定形式要件，為違背法
律上之程式，應予駁回。
據上論結，應依刑事訴訟法第三百九十五條前段，判決如主文。
中      華      民      國    九十一    年      一      月      十一    日
                              最高法院刑事第一庭
                                  審判長法官  施  文  仁
                                        法官  張  淳  淙
                                        法官  林  永  茂
                                        法官  蕭  仰  歸
                                        法官  洪  文  章
      右正本證明與原本無異
                                              書  記  官
中      華      民      國    九十一    年      一      月     十八     日
